【裁判字號】    89,訴,2788
【裁判日期】    891219
【裁判案由】    毒品危害防制條例
【裁判全文】
臺灣臺中地方法院刑事判決                        八十九年度訴字第二七八八號
    公  訴  人  臺灣臺中地方法院檢察署檢察官
    被      告  甲○○
右列被告因毒品危害防制條例案件，經檢察官提起公訴（八十九年度毒偵字第六八一
一號），本院判決如左：
    主  文
甲○○連續施用第二級毒品，累犯，處有期徒刑陸月，扣案之第二級毒品安非他命貳
包（合計毛重拾壹點玖公克）沒收銷燬之；又連續施用第一級毒品，累犯，處有期徒
刑玖月，扣案之第一級毒品海洛因壹包（淨重壹點壹陸公克、包裝重零點肆零公克）
沒收銷燬之。應執行有期徒刑壹年，扣案之第二級毒品安非他命貳包（合計毛重拾壹
點玖公克）及第一級毒品海洛因壹包（淨重壹點壹陸公克、包裝重零點肆零公克），
均沒收銷燬之。
    事  實
一、甲○○前因違反肅清煙毒條例、麻醉藥品管理條例等案件，經本院分別判處有期
    徒刑三年二月與四月，合併定執行刑三年四月確定，甫於民國八十六年一月七日
    縮短刑期假釋期滿執行完畢，仍不知悔改；復於八十八年間因施用第二級毒品安
    非他命案件，經裁定送勒戒處所觀察、勒戒後，認無繼續施用毒品之傾向，由臺
    灣臺中地方法院檢察署檢察官於八十八年八月十六日以八十八年度毒偵字第一六
    一０四號處分不起訴確定。詎甲○○仍不知警惕，復分別基於施用第二、一級毒
    品安非他命、海洛因之概括犯意，先自八十九年二月間起至同年十月十八日止，
    在台中縣東勢鎮○○里○○○街一三０號住處，以將第二級毒品安非他命置錫箔
    紙上，再以火燒烤，吸食所產生之霧化氣體之方式，連續施用第二級毒品安非他
    命多次，施用頻率不定，另自八十九年十月初起至同年月十八日止，在上址住處
    ，以將第一級毒品海洛因，摻入香煙中，點火吸食之方式，連續施用第一級毒品
    海洛因多次，施用頻率不定。迨於八十九年十月十八日下午十九時三十分許，在
    上址住處為警查獲，並扣得被告所有供施用之安非他命二包（合計毛重十一．九
    公克）及海洛因一包（淨重一．一六公克，包裝重０．四０公克），經採取甲○
    ○尿液送台中縣衛生局檢驗結果，安非他命、嗎啡均呈陽性反應，經檢察官向本
    院聲請將被告送勒戒處所觀察勒戒，由本院於八十九年十月十九日以八十九年度
    毒聲字第六二四九號裁定送觀察、勒戒後，認有繼續施用毒品之傾向。
二、案經臺中縣警察局東勢分局報請臺灣臺中地方法院檢察署檢察官偵查起訴。
    理  由
一、訊據被告甲○○對右揭時、地連續施用第二、一級毒品安非他命、海洛因之事實
    坦承不諱，且有其所有第二級毒品安非他命二包（合計毛重十一．九公克）及第
    一級毒品海洛因一包（淨重一‧一六公克，包裝重０‧四０公克，此有法務部調
    查局八十九年十二月五日陸(一)字第八九一八七六八一號鑑定通知書在卷可稽）
    扣案可證，而被告於八十九年十月十八日下午十九時三十分許為警查獲時所採之
    尿液經送檢驗結果，甲基安非他命及嗎啡確均呈陽性反應，有臺中縣衛生局檢驗
    尿水報告書、臺中縣警察局東勢分局委託鑑驗尿液代號與真實姓名對照表冊及臺
    灣臺中看守所附設勒戒處所濫用藥物尿液檢驗報告書各一紙在卷可稽，足證被告
    之自白與事實相符；又被告前因施用第二級毒品安非他命，經檢察官依本院八十
    八年度毒聲字第四三四二號裁定送觀察、勒戒後，認無繼續施用毒品傾向，而由
    臺灣臺中地方法院檢察署檢察官於八十八年八月十六日以八十八年度偵字第一六
    一０四號為不起訴處分確定，有該不起訴處分書附卷可稽；被告於經不起訴處分
    後五年內再犯毒品危害防制條例第十條之罪，經檢察官向本院聲請送觀察、勒戒
    後，認有繼續施用毒品傾向，有本院八十九年毒聲字第六二四九號刑事裁定及臺
    灣臺中看守所附設勒戒所八十九年十一月四日中所正總字第二一一五號函送之
    證明書在卷可參；本件事證明確，被告犯行洵堪認定，應依法論科。
二、核被告所為，係犯毒品危害防制條例第十條第二項施用第二級毒品罪、第一項施
    用第一級毒品罪。被告為施用而持有第二、一級毒品，其持有之低度行為已為施
    用之高度行為所吸收，均不另論罪。其先後所犯上開二罪之犯行，時間緊接，犯
    罪構成要件亦係相同，顯各係基於概括之犯意反覆實施，均應依連續犯論以一罪
    ，並各加重其刑。而被告所犯連續施用第二級毒品與施用第一級毒品二罪，犯意
    個別，犯罪構成要件亦不相同，應分論併罰。又被告前因違反肅清煙毒條例、麻
    醉藥品管理條例等案件，經本院分別判處有期徒刑三年二月與四月，合併定執行
    刑三年四月確定，甫於八十六年一月七日縮短刑期假釋期滿執行完畢，有臺灣高
    等法院被告全國前案紀錄表及臺灣臺中地方法院檢察署刑案資料查註紀錄表各一
    件可佐，其於有期徒刑執行完畢後五年內再犯本件有期徒刑以上之二罪，均為累
    犯，應依法各遞加重其刑。爰審酌被告犯罪之動機、目的、手段、本件犯罪之情
    節及其施用毒品之期間長短、次數，及施用毒品犯罪原具自戕性格，並犯罪後坦
    承犯行，態度良好等一切情狀，各量處如主文所示之刑，並定其應執行刑，以示
    懲儆。至於扣案之安非他命二包（毛重十一．九公克）及海洛因一包（淨重一．
    一六公克、包裝重０．四０公克），分別為第二級、第一級毒品，應依毒品危害
    防制條例第十八條第一項前段之規定，併宣告沒收銷燬之。
據上論斷，應依刑事訴訟法第二百九十九條第一項前段，毒品危害防制條例第十條第
二項、第一項、第十八條第一項前段、第二十條第三項，刑法第十一條前段、第五十
六條、第四十七條、第五十一條第五款，判決如主文。
本案經檢察官楊文廣到庭執行職務。
中      華      民      國      八十九      年    十二      月  十九    日
                                 臺灣臺中地方法院刑事第一庭
                                     法  官  楊  國  精
右正本證明與原本無異。
如不服本判決，應於送達後十日內向本院提出上訴狀（須附繕本），上訴於台灣高等
法院台中分院。
                                     書記官
中      華      民      國      八十九      年    十二      月  二十    日
附錄：本案論罪科刑法條全文
毒品危害防制條例第十條第一項：
施用第一級毒品者，處六月以上五年以下有期徒刑。
毒品危害防制條例第十條第二項：
施用第二級毒品者，處三年以下有期徒刑。


司法院資訊處製作；財團法人民間司法改革基金會備份。
